【裁判字號】    99,消債清,5
【裁判日期】    991209
【裁判案由】    聲請清算程序
【裁判全文】
臺灣苗栗地方法院民事裁定             99年度消債清字第5號
聲  請  人  周金坤
即債務人）            1 號.
上列當事人因消費者債務清理事件聲請清算，本院裁定如下：
    主  文
聲請人即債務人周金坤自中華民國九十九年十二月九日十七時起
開始清算程序，並同時終止清算程序。
聲請程序費用臺幣壹仟元由聲請人負擔。
    理  由
一、按法院開始清算程序之裁定，應載明其年、月、日、時，並
    即時發生效力；債務人之財產不敷清償清算程序之費用時，
    法院應裁定開始清算程序，並同時終止清算程序，消費者債
    務清理條例第83條第1 項、第85條第1 項分別定有明文。
二、聲請人即債務人主張：其因積欠金融機構債務，且有不能清
    償之情事，前已提出債權人清冊，以書面向最大債權銀行即
    台新國際商業銀行股份有限公司請求共同協商債務清償方案
    ，於民國95年間達成一致性協商，約定分120 期、每月還款
    新台幣（下同）15,092元，並曾依約還款16期，然由於聲請
    人協商時為土木臨時工，每月平均收入僅約20,000元，聲請
    人配偶為身心障礙人士且有負債，聲請人另需扶養3 名子女
    ，聲請人係不得已被迫接受協商，若如實繳納每月應償還金
    額，所剩金額必不足支應家用，故於96年間不得已而毀諾，
    應可認定有不可歸責於聲請人之事由。再者，其又未經法院
    裁定開始更生程序或許可和解或宣告破產，爰向本院聲請准
    許清算等語。
三、經查：聲請人所主張之上開事實，業據其提出水電天然氣加
    油費暨電信費收據、身心障礙手冊、身分證、低收入戶證明
    書（以上均影本）、財團法人金融徵信中心當事人查詢個人
    資料（信用報告）回覆書、配偶全國財產稅總歸戶財產查詢
    清單、戶籍謄本、勞工保險被保險人投保資料、保險對象投
    保歷史列印、聲請人暨配偶財政部臺灣省中區國稅局97至98
    年度綜合所得稅各類所得資料清單及全國財產稅總歸戶財產
    查詢清單等件為證，且經本院查核屬實，此外，本件又查無
    聲請人有消費者債務清理條例第6 條第3 項、第8 條或第82
    條第2 項所定駁回清算聲請之事由存在，則聲請人聲請清算
    ，應屬有據。再查，依據聲請人所提上開資料，並經本院依
    職權函查後，其目前所可運用之資產僅有國際紐約人壽保險
    股份有限公司（下稱紐約人壽）儲蓄壽險保單1 份；惟查，
    紐約人壽保單部分，該保單如於99年9 月14日解約，可得之
    解約金為25,846元，有紐約人壽中華民國99年9 月15日紐服
    務處字第9909010 號函附卷供參（見本院卷第132 頁），另
    聲請人於苗栗中苗郵局尚有存款餘額247 元（見聲請人99年
    12月7 日陳報狀所附存摺影本）；而參酌本件清算程序之規
    模，尚有通知債權人申報及補報債權、召開債權人會議、給
    付管理人報酬‧‧‧等費用，而就聲請人現存之財產，及法
    院裁定開始清算程序後至清算程序終結前可取得之財產觀之
    ，堪認聲請人之財產應不敷清償清算程序之費用，爰依上開
    規定，裁定開始本件清算程序，並同時終止清算程序。
中    華    民    國    99    年    12    月    9     日
                  民事庭法  官  邱光吾
上為正本係照原本作成。
開始清算程序之裁定不得抗告，如不服同時終止清算程序之裁定
，應於裁定送達後10日內，以書狀向本院提出抗告，並繳納抗告
費新臺幣1,000元。
                        書記官  葉俊宏
中    華    民    國    99    年    12    月    9     日

司法院資訊處製作；財團法人民間司法改革基金會備份。
